ܦܢܐ,,pʿal,ethpʿel,paʿʿel,ethpaʿʿal,aphʿel,ettaphʿal
perfect,3MS,ܦܢܳܐ,ܐܶܬܦܢܺܝ,ܦܰܢܺܝ,ܐܶܬܦܰܢܺܝ,ܐܰܦܢܺܝ,ܐܶܬܬܰܦܢܺܝ
perfect,3FS,ܦܢܳܐܬ,ܐܶܬܦܰܢܝܰܬ,ܦܰܢܝܰܬ,ܐܶܬܦܰܢܝܰܬ,ܐܰܦܢܝܰܬ,ܐܶܬܬܰܦܢܝܰܬ
perfect,2MS,ܦܢܰܝܬ,ܐܶܬܦܢܺܝܬ,ܦܰܢܺܝܬ,ܐܶܬܦܰܢܺܝܬ,ܐܰܦܢܺܝܬ,ܐܶܬܬܰܦܢܺܝܬ
perfect,2FS,ܦܢܰܝܬܝ,ܐܶܬܦܢܺܝܬܝ,ܦܰܢܺܝܬܝ,ܐܶܬܦܰܢܺܝܬܝ,ܐܰܦܢܺܝܬܝ,ܐܶܬܬܰܦܢܺܝܬܝ
perfect,1CS,ܦܢܺܝܬ,ܐܶܬܦܰܢܺܝܬ,ܦܰܢܺܝܬ,ܐܶܬܦܰܢܺܝܬ,ܐܰܦܢܺܝܬ,ܐܶܬܬܰܦܢܺܝܬ
perfect,3MP,ܦܢܰܘ,ܐܶܬܦܢܺܝܘ,ܦܰܢܺܝܘ,ܐܶܬܦܰܢܺܝܘ,ܐܰܦܢܺܝܘ,ܐܶܬܬܰܦܢܺܝܘ
perfect,3FP,ܦܢܰܝ̈,ܐܶܬܦܢܺܝ̈,ܦܰܢܺܝ̈,ܐܶܬܦܰܢܺܝ̈,ܐܰܦܢܺܝ̈,ܐܶܬܬܰܦܢܺܝ̈
perfect,2MP,ܦܢܰܝܬܽܘܢ,ܐܶܬܦܢܺܝܬܽܘܢ,ܦܰܢܺܝܬܽܘܢ,ܐܶܬܦܰܢܺܝܬܽܘܢ,ܐܰܦܢܺܝܬܽܘܢ,ܐܶܬܬܰܦܢܺܝܬܽܘܢ
perfect,2FP,ܦܢܰܝܬ̈ܶܝܢ,ܐܶܬܦܢܺܝ̈ܬܶܝܢ,ܦܰܢܺܝܬ̈ܶܝܢ,ܐܶܬܦܰܢܺܝ̈ܬܶܝܢ,ܐܰܦܢܺܝܬ̈ܶܝܢ,ܐܶܬܬܰܦܢܺܝܬܶܝ̈ܢ
perfect,1CP,ܦܢܰܝܢ,ܐܶܬܦܢܺܝܢ,ܦܰܢܺܝܢ,ܐܶܬܦܰܢܺܝܢ,ܐܰܦܢܺܝܢ,ܐܶܬܬܰܦܢܺܝܢ
imperfect,3MS,ܢܶܦܢܶܐ,ܢܶܬܦܢܶܐ,ܢܦܰܢܶܐ,ܢܶܬܦܰܢܶܐ,ܢܰܦܢܶܐ,ܢܶܬܬܰܦܢܶܐ
imperfect,3FS,ܬܶܦܢܶܐ,ܬܶܬܦܢܶܐ,ܬܦܰܢܶܐ,ܬܶܬܦܰܢܶܐ,ܬܰܦܢܶܐ,ܬܶܬܬܰܦܢܶܐ
imperfect,2MS,ܬܶܦܢܶܐ,ܬܶܬܦܢܶܐ,ܬܦܰܢܶܐ,ܬܶܬܦܰܢܶܐ,ܬܰܦܢܶܐ,ܬܶܬܬܰܦܢܶܐ
imperfect,2FS,ܬܶܦܢܶܝܢ,ܬܶܬܦܢܶܝܢ,ܬܦܰܢܶܝܢ,ܬܶܬܦܰܢܶܝܢ,ܬܰܦܢܶܝܢ,ܬܶܬܬܰܦܢܶܝܢ
imperfect,1CS,ܐܶܦܢܶܐ,ܐܶܬܦܢܶܐ,ܐܶܦܰܢܶܐ,ܐܶܬܦܰܢܶܐ,ܐܰܦܢܶܐ,ܐܶܬܬܰܦܢܶܐ
imperfect,3MP,ܢܶܦܢܽܘܢ,ܢܶܬܦܢܽܘܢ,ܢܦܰܢܽܘܢ,ܢܶܬܦܰܢܽܘܢ,ܢܰܦܢܽܘܢ,ܢܶܬܬܰܦܢܽܘܢ
imperfect,3FP,ܢܶܦܢܝ̈ܳܢ,ܢܶܬܦܰܢܝ̈ܳܢ,ܢܦܰܢܝ̈ܳܢ,ܢܶܬܦܰܢ̈ܝܳܢ,ܢܰܦܢ̈ܳܢ,ܢܶܬܬܰܦܢ̈ܳܢ
imperfect,2MP,ܬܶܦܢܽܘܢ,ܬܶܬܦܢܽܘܢ,ܬܦܰܢܽܘܢ,ܬܶܬܦܰܢܽܘܢ,ܬܰܦܢܽܘܢ,ܬܶܬܬܰܦܢܽܘܢ
imperfect,2FP,ܬܶܦܢܝ̈ܳܢ,ܬܶܬܦܰܢܝ̈ܳܢ,ܬܦܰܢܝ̈ܳܢ,ܬܶܬܦܰܢ̈ܝܳܢ,ܬܰܦܢ̈ܳܢ,ܬܶܬܬܰܦܢ̈ܳܢ
imperfect,1CP,ܢܶܦܢܶܐ,ܢܶܬܦܢܶܐ,ܢܦܰܢܶܐ,ܢܶܬܦܰܢܶܐ,ܢܰܦܢܶܐ,ܢܶܬܬܰܦܢܶܐ
imperative,MS,ܦܢܺܝ,ܐܶܬܦܢܰܝ,ܦܰܢܳܐ,ܐܶܬܦܰܢܳܐ,ܐܰܦܢܳܐ,ܐܶܬܬܰܦܢܳܐ
imperative,FS,ܦܢܳܝ,ܐܶܬܦܢܳܝ,ܦܰܢܳܝ,ܐܶܬܦܰܢܳܝ,ܐܰܦܢܳܝ,ܐܶܬܬܰܦܢܳܝ
imperative,MP,ܦܢܰܘ,ܐܶܬܦܢܰܘ,ܦܰܢܰܘ,ܐܶܬܦܰܢܰܘ,ܐܰܦܢܰܘ,ܐܶܬܬܰܦܢܰܘ
imperative,FP,ܦܢܰ̈ܝ,ܐܶܬܦܢܳܝ̈ܶܝܢ?,ܦܰܢܳܝ̈,ܐܶܬܦܰܢܳܝ̈,ܐܰܦܢܳܝ̈,ܐܶܬܬܰܦ̈ܢܳܝ
active-participle,MS,ܦܳܢܶܐ,ܡܶܬܦܢܶܐ,ܡܦܰܢܶܐ,ܡܶܬܦܰܢܶܐ,ܡܰܦܢܶܐ,ܡܶܬܬܰܦܢܶܐ
active-participle,FS,ܦܳܢܝܳܐ,ܡܶܬܦܰܢܝܳܐ,ܡܦܰܢܝܐ,ܡܶܬܦܰܢܝܳܐ,ܡܰܦܢܝܳܐ,ܡܶܬܬܰܦܢܝܳܐ
active-participle,MP,ܦܳܢܶܝܢ,ܡܶܬܦܢܶܝܢ,ܡܦܰܢܶܝܢ,ܡܶܬܦܰܢܶܝܢ,ܡܰܦܢܶܝܢ,ܡܶܬܬܰܦܢܶܝܢ
active-participle,FP,ܦܳܢܝ̈ܳܢ,ܡܶܬܦܰܢܝ̈ܳܢ,ܡܦܰܢܝ̈ܳܢ,ܡܶܬܦܰܢ̈ܝܳܢ,ܡܰܦܢ̈ܝܳܢ,ܡܶܬܬܰܦܢ̈ܝܳܢ
passive-participle,MS,ܦܢܶܐ,,ܡܦܰܢܰܝ,,ܡܰܦܢܰܝ,
passive-participle,FS,ܦܰܢܝܳܐ,,ܡܦܰܢܝܳܐ,,ܡܰܦܢܝܳܐ,
passive-participle,MP,ܦܢܶܝܢ,,ܡܦܰܢܶܝܢ,,ܡܰܦܢܶܝܢ,
passive-participle,FP,ܦܰܢܝ̈ܳܢ,,ܡܦܰܢܝ̈ܳܢ,,ܡܰܦܢ̈ܝܳܢ,
infinitive,,ܡܶܦܢܳܐ,ܡܶܬܦܢܳܝܽܘ,ܡܦܰܢܳܝܽܘ,ܡܶܬܦܰܢܳܝܽܘ,ܡܰܦܢܳܝܽܘ,ܡܶܬܬܰܦܢܳܝܽܘ
